

# Humberto Antonio Guevara Ortiz

# Periodista y Relacionista **Público**

#### **EXPERIENCIA PROFESIONAL**

- **IESTP "TRUJILLO" DOCENTE** 
  - Marzo 1997 actualidad / Coordinador Académico (04 años)
- PERIODICO REGIONAL DE ACTUALIDAD Y OPINIÓN PÚBLICA "LUCES LIBERTEÑAS", ASESOR EXTERNO EN RR.PP., MARKETING Y CORRECTOR **DE ESTILO (2004 -2008)**
- DIRECCIÓN REGIONAL DE EDUCACIÓN DE LA LIBERTAD, JEFE DE RR.PP. (1995 - 1996)
- CANAL 6 DE TELEVISIÓN MUNICIPAL (AMERICA TV) GERENTE
- MUNICIPALIDAD PROVINCIAL DE TRUJILLO, JEFE DE RR.PP. Y PROTOCOLO (1987 -1989)
- OFICINA DE ASESORAMIENTO PUBLICIDAD Y RR.PP. PUBLIRELA **PROMOTOR PUBLICITARIO (1979)**
- DIARIO REGIONAL "LA OPINIÓN" JEFE DE REDACCIÓN Y REDACTOR **DEPORTIVO (1976-1979)**

# **CURSOS DE CAPACITACIÓN**

- CURSO GESTIÓN DE PROTOCOLO Y CEREMONIAL **COLEGIO** PROFESIONAL DE RR.PP. DEL PERU Y SOLORZANO CAPACITACIÓN PROTOCOLO Y CEREMONIAL REGIONAL (2024)
- CURSO GESTIÓN DE PROTOCOLO Y CEREMONIAL PROFESIONAL DE RR.PP. DEL PERU Y SOLORZANO CAPACITACIÓN GESTIÓN DEL PROTOCOLO Y CEREMONIAL (2023)
- CURSO DE ACTUALIZACIÓN DOCENTE GERENCIA REGIONAL DE **EDUCACIÓN LA LIBERTAD (2022)**
- FE Y ALEGRÍA 57-CEFOP ESPECIALIZACIÓN EN HABILIDADES PARA EL SERVICIO DE BIENESTAR ESTUDIANTIL (2022)
- III SEMINARIO INTERNACIONAL DE INVESTIGACIÓN EN EDUCACIÓN UNIVERSIDAD ADVENTISTA DE CHILE FAC. EDUCACIÓN Y CC.SS. (2022).
- PROGRAMA DE FORTALECIMIENTO DE CAPACIDADES ACADÉMICAS Y PEDAGÓGICAS PMESUT - UNIVERSIDAD PERUANA "CAYETANO HEREDIA" DESARROLLO DE 02 MÓDULOS PARA EDUCACIÓN SUPERIOR TECNOLÓGICA.

#### PERFIL PROFESIONAL

Profesional especializado en Periodismo institucional, Programas de Relaciones Públicas y marketing, Organización de eventos, Protocolo y Ceremonial del Estado, Técnicas de Atención al cliente, Gestión Educativa, Campañas de Publicidad y Propaganda.

Corrector de estilo para editoriales.

Programador y Capacitador de Personal para el sector Público y Privado (Gobiernos Regionales, Municipalidades, Gerencias Regionales).

#### **CONTACTO**



Email: guevaraortizh@iestptrujillo.net

### **EDUCACIÓN**

- Bachiller Profesional en Periodismo y Relaciones Públicas.
  - IEST de Periodismo y RR.PP. Dr. Carlos E. Uceda
- Estudios concluidos Comunicación y Lenguaje. UNE Enrique Guzmán v Valle

## DIPLOMADOS /ESPECIALIZACIÓN

- ERGONOMI-K360, CONSULTORES CODER HOUSE HERRAMIENTAS DEL MARKETING DIGITAL
- UNIVERSIDAD NACIONAL DE TRUJILLO ESCUELA DE (R.D. N°0317-2015/EPG-UNT) POST GRADO **RELACIONES PÚBLICAS**
- UNIVERSIDAD NACIONAL DE TRUJILLO ESCUELA DE N°0317-2015/EPG-UNT) POSTGRADO (R.D. **MARKETING Y GESTIÓN COMERCIAL**
- IPAE ESCUELA DE EMPRESARIOS **ASISTENTE DE GERENCIA ADMINISTRATIVA**
- INTERNATIONAL SCHOOL OF MANAGEMENT Y CORPORACION MUNDIAL DE **EMPRESARIOS** GERENCIA DE RRPP Y COMUNICACIÓN
- CEDEPRO UNT FACULTAD DE EDUCACIÓN **PSICOPEDAGOGÍA**
- UNT FACULTAD DE EDUCACIÓN CEDEPRO **PSICOPEDAGOGÍA Y TUTORÍA**